# 请教陈版，表决权与分红比例不同，在合并报表编制时如何处理？

提问人：山林溜达猪 时间：2022-05-17 11:50:24
请教陈版，A公司与B公司协议出资设立C公司，出资比例及表决权比例分别为75%和25% 但约定分红时按60%和40%进行分红，A公司编制合并报表时是按照75%计算还是按照60%计算？

回答人：chenyiwei
首先要搞清楚这样安排的原因，例如出资25%的B公司是否投入了额外的资源；以及该安排是一次性的、有期限的还是永久性的；等等。在搞清楚背后逻辑的基础上才能考虑如何处理。
参考：《中审众环研究 2020 》之“问题3-1-65（全体股东约定不按股权比例分红时，多分到红利的股东的会计处理）”。